臺灣臺北地方法院簡易民事判決
111年度北簡字第12712號
原      告  中國信託商業銀行股份有限公司


法定代理人  利明献  
訴訟代理人  涂子傑  
被      告  王大倫  
上列當事人間請求給付簽帳卡消費款等事件，本院於民國一百一
十一年九月二十八日言詞辯論終結，判決如下︰
    主    文
被告應給付原告新臺幣參拾柒萬陸仟零陸拾壹元，及如附表所示
之利息。
訴訟費用新臺幣肆仟零捌拾元由被告負擔。
本判決得假執行。但被告如以新臺幣參拾柒萬陸仟零陸拾壹元為
原告預供擔保，得免為假執行。
    事    實
甲、原告方面：
一、聲明：如主文第一項所示。
二、陳述略稱：
  ㈠緣被告王大倫於民國一百零八年十月十五日與原告成立信用
    卡使用契約，領用卡號0000000000000000號之VISA信用卡使
    用，依約被告即得於特約商店記帳消費，依約被告即得於特
    約商店記帳消費，並於當期繳款截止日前繳款，如未依約繳
    款原告最高得以年息百分之十五計算循環利息。
　㈡被告復於一百一十年一月二十五日經由電子授權驗證（IP資
    訊：42.73.229.9）向原告借款新臺幣（下同）三十萬元，
    約定自一百一十年一月二十五日起分期清償，利息採機動利
    率計付，並約定如有停止付款或拒絕承兌或付款者，或任何
    一宗債務不依約清償本金或付息者，債務視為全部到期。 
　㈢詎被告對信用卡至一百一十一年六月二十八日止，累積消費
    記帳積欠十萬三千一百七十一元（其中十萬一千一百八十八
    元為消費款、一千九百八十三元為循環利息），及本金部分
    自一百一十一年六月二十九日起至清償日止，按年息百分之
    十五計算之利息未為給付；借款部分至一百一十一年二月十
    五日止，尚欠本金二十七萬二千八百九十元，及自一百一十
    一年二月十六日起至清償日止，按年息百分之十六計算之利
    息未為清償，爰依消費借貸之法律關係提起本件訴訟。
　㈣被告雖辯稱受疫情影響要緩繳云云，但網路上有原告的聯絡
    電話，被告是否有打電話告知要緩繳？本件信用卡債務有轉
    催收，也應該有催收人員聯絡過原告，如果有辦緩繳及協商
    應該都可以跟催收人員聯絡。被告應向原告催收人員去做相
    關協商，本件先請法院依法判決。
三、證據：提出信用卡線上專用申請書影本一件、信用卡約定條
    款影本一件、持卡人計息查詢一件、繳款利息減免查詢一件
    、客戶消費明細表一疊、個人信用貸款申請書影本一件、個
    人信用貸款約定書影本一件、撥款資訊一件、繳款計算式一
    件、放款帳戶利率查詢一件、放款帳戶還款交易明細一件及
    被告戶籍謄本一件為證。
乙、被告方面：
一、聲明：原告之訴駁回。
二、陳述略稱：本件被告主張本項債務雖然存在，但認為原告沒
    有提供受疫情影響的緩繳措施，連通知都沒有。被告不知道
    要跟原告什麼部門反應這個事情，有寄一個掛號信件表示有
    受到疫情影響，但沒有收到回應。催收員有打電話，只有制
    式上的催收，要原告想辦法，說延誤繳款會影響原告的信用
    ，並沒有跟原告講碰到問題可以如何緩繳或協商，原告有表
    示受到的影響，也承認後續有一些電話一樣是制式方式，所
    以原告就不接該等電話，原告寄信內容也是制式的方式，所
    以被告才會寄掛號給原告。遲繳已經送聯徵中心，就算要協
    商也要一併處理。
三、證據：無。
    理    由
一、程序方面：
  ㈠依原告所提信用卡約定條款第二十八條、個人信用貸款約定
    書第十條第二項之約定，兩造合意以臺灣臺北地方法院為第
    一審管轄法院，故本院對本事件具有管轄權。
  ㈡按訴狀送達後，原告不得將原訴變更或追加他訴，但擴張或
    減縮應受判決事項之聲明者，不在此限，民事訴訟法第二百
    五十五條第一項第三款定有明文；前揭規定於簡易程序適用
    之（民事訴訟法第四百三十六條第二項參照）。經查，本件
    原告聲明原主請求金額為三十七萬七千二百八十一元，嗣於
    一百一十一年九月二十八日言詞辯論程序中減縮主請求金額
    為三十七萬六千零六十一元，信用卡部分之費用一千二百二
    十元減縮不請求，參酌前揭規定，程序並無不合，應予准許
    。
二、原告主張之事實，已據其提出信用卡線上專用申請書影本一
    件、信用卡約定條款影本一件、持卡人計息查詢一件、繳款
    利息減免查詢一件、客戶消費明細表一疊、個人信用貸款申
    請書影本一件、個人信用貸款約定書影本一件、撥款資訊一
    件、繳款計算式一件、放款帳戶利率查詢一件、放款帳戶還
    款交易明細一件及被告戶籍謄本一件為證，被告亦不爭執積
    欠債務之事實，堪認原告主張為真實。至於被告辯稱原告沒
    有主動提供受疫情影響的緩繳措施縱或屬實，但被告自身並
    未積極提出如何緩繳償債之計畫，既然確有欠款，自不影響
    其依約所負之清償責任，故原告之請求應屬有據。
三、從而，原告本於消費借貸法律關係，請求被告給付三十七萬
    六千零六十一元及如主文第一項所示之利息，為有理由，應
    予准許。
四、本件係就民事訴訟法第四百二十七條第一項訴訟適用簡易程
    序所為被告敗訴之判決，依同法第三百八十九條第一項第三
    款規定，應依職權宣告假執行。並依同法第三百九十二條第
    二項規定，依職權宣告被告預供擔保後，得免為假執行。
五、本件訴訟費用額，依後附計算書確定如主文所示金額。
六、本件事證已臻明確，兩造其餘攻擊防禦方法，於本判決結果
    不生影響，爰不一一論述，併此敘明。
七、據上論結，原告之訴為有理由，依民事訴訟法第七十八條，
    判決如主文。
中　　華　　民　　國　　111 　年　　10　　月　　12　　日
                              臺北簡易庭
                              法      官  文衍正
以上正本係照原本作成。
如對本判決不服，須於判決送達後二十日內向本庭（臺北市重慶
南路一段一百二十六巷一號）提出上訴狀。（須按他造當事人之
人數附繕本）。如委任律師提起上訴者，應一併繳納上訴審裁判
費。
中　　華　　民　　國　　111 　年　　10　　月　　12　　日
                              書  記  官  高秋芬
訴訟費用計算書：
項        目             金  額（新臺幣）        備  註 
第一審裁判費　　           4,080元
合　　　　計　　     　    4,080元 

附表：
產品  請求金額 （新臺幣） 計息本金（新臺幣） 年利率 （％） 利息起算至截止日 （民國） 信用卡   103,171   101,188 15 111年6月29日起至清償日止 小額信貸   272,890   272,890 16 111年2月16日起至清償日止